臺灣臺中地方法院刑事判決　　100年度訴字第813號、第1069號
公　訴　人　臺灣臺中地方法院檢察署檢察官
被　　　告　張志豪
指定辯護人　本院公設辯護人戴遐齡
上列被告因毒品危害防制條例案件，經檢察官提起公訴（99年度
偵字第25415號）及追加起訴（100年度偵字第3226號），本院判
決如下：
    主    文
張志豪所犯如附表一編號1至12所示之罪，各處如附表一編號1至
12 所示之刑（含從刑），應執行有期徒刑壹拾肆年。扣案如附
表二編號1、2、3所示之物均沒收銷燬；扣案之如附表二編號4、
5、6號所示之物均沒收及未扣案之行動電話門號0000000000號、
0000000000號、0000000000號、0000000000號SIM卡各壹張均沒
收，如全部或一部不能沒收時，應追徵其價額；未扣案之販賣第
一、二級毒品所得財物新臺幣柒萬肆仟元沒收，如全部或一部不
能沒收時，以其財產抵償之（其中新臺幣參仟元，與綽號「多歲
仔」之成年男子連帶沒收，如全部或一部不能沒收時，以其等財
產連帶抵償之）。
    犯罪事實
一、張志豪前因施用毒品案件，經本院以91年度訴字第2153號判
    決判處有期徒刑8月、4月，應執行有期徒刑11月確定；另因
    強盜案件，經臺灣高等法院高雄分院以92年度上訴字第1815
    號判決判處有期徒刑8年確定。上開各罪，嗣經裁定減刑且
    定應執行刑為有期徒刑8年5月確定，於民國98年8月18日縮
    短刑期假釋出監，嗣經撤銷假釋而未執行完畢（不構成累犯
    ）。詎張志豪仍不知悔改，明知海洛因、甲基安非他命均為
    政府依據毒品危害防制條例所公告列管之第一、二級毒品，
    非經許可不得持有、販賣，竟仍基於販賣海洛因、甲基安非
    他命以營利之各別犯意，或單獨或與綽號「多歲仔」之成年
    男子基於販賣毒品之犯意聯絡，以其所持用之門號00000000
    00、0000000000、0000000000、0000000000、0000000000
    、0000000000號等行動電話作為販賣第一級毒品海洛因、第
    二級毒品甲基安非他命之聯絡工具，於如附表一編號1至12
    所示時、地及方式，販賣第一級毒品海洛因或第二級毒品甲
    基安非他命予如附表一各編號1至12所示之人（詳細販賣情
    形及毒品種類、數量、金額均詳如附表一編號1至12所示）
    。嗣因警方持臺灣臺中地方法院檢察署檢察官核發之拘票，
    於99年11月4日凌晨0時37分許，在高雄縣美濃鎮（現改制為
    高雄市美濃區○○○路59號與美興路口之7-11便利超商前，
    拘提張志豪到案，並在其所駕駛之車牌號碼M9－9111號自小
    客車內，扣得第一級毒品海洛因11包、第二級毒品甲基安非
    他命4包、門號0000000000號、門號0000000000號、序號
    00000 00000000號、序號000000000 0000號之門號卡共4張
    、NOKIA 行動電話1支（序號：0000000 00000000號、內含
    門號00000 0000 0號門號卡1張）、附掛門號0000000000號
    行動電話1支（含門號卡1張）、附掛門號0000000000號行動
    電話1支（含門號卡1張）、殘渣袋13個；其後，又於同日1
    時23分許，另在張志豪位於高雄市○○區○○路280之2號3
    樓C室之居所，扣得第一級毒品海洛因8包、第二級毒品甲基
    安非他命9包、塑膠盒1個、殘渣袋6個等物，並經查獲溫胤
    禎，而查悉上情。
二、案經臺灣臺中地方法院檢察署檢察官指揮臺中市警察局（現
    改制為臺中市政府警察局）第六分局、臺中市政府警察局太
    平分局報告後偵查起訴及追加起訴。
    理    由
壹、證據能力之說明：
一、檢察官職司追訴犯罪，就審判程序之訴訟構造言，檢察官係
    屬與被告對立之當事人一方，偵查中對被告以外之人所為之
    偵查筆錄，或被告以外之人向檢察官所提之書面陳述，性質
    上均屬傳聞證據。在理論上，如未予被告反對詰問、適當辯
    解之機會，一律准其為證據，似有違當事人進行主義之精神
    ，對被告之防禦權亦有所妨礙；然而現階段刑事訴訟法規定
    檢察官代表國家偵查犯罪、實施公訴，必須對於被告之犯罪
    事實負舉證之責，依法其有訊問被告、證人及鑑定人之權，
    證人、鑑定人且須具結，而實務運作時，偵查中檢察官向被
    告以外之人所取得之陳述，原則上均能遵守法律規定，不致
    違法取供，其可信性極高，為兼顧理論與實務，乃於修正刑
    事訴訟法時，增列第159條之1第2 項，明定被告以外之人於
    偵查中向檢察官所為陳述，除顯有不可信之情況外，得為證
    據（最高法院95年度臺上字第1044號判決要旨參照）。復按
    刑事訴訟法第159條之1第2 項，明定被告以外之人於偵查中
    向檢察官所為陳述，除顯有不可信之情況者外，得為證據；
    所謂「不可信之情況」，由法院審酌被告以外之人於陳述時
    之外在環境及情況而為判斷；而被告以外之人於偵查時，是
    否與被告對質，與其陳述時之外在環境並無必然之關聯，自
    不得以偵查中未經被告詰問，逕認該陳述無證據能力；至該
    等陳述與事實是否相符，要屬證據證明力之問題，與證據能
    力之有無，不容混淆（最高法院94年度臺上字第7132號、95
    年度臺上字第1585號等判決要旨參照）。又證人於檢察官偵
    查中所為之陳述，審酌該陳述作成之客觀條件及環境，認其
    心理狀態健全，並無受到脅迫、利誘或詐欺，自非顯有不可
    信之情形，依刑事訴訟法第159條之1第2 項之規定，亦得為
    證據（最高法院95年度臺上字第934 號判決要旨參照）。職
    是，被告以外之人前於偵查中已具結而為證述，除反對該項
    供述得具有證據能力之一方，已釋明「顯有不可信之情況」
    之理由外，不宜以該證人未能於審判中接受他造之反對詰問
    為由，即遽指該證人於偵查中之陳述不具證據能力。經查，
    下述經本院列為本案證據之被告以外之人於檢察官偵查時所
    為之證述，依據偵訊過程及筆錄記載，可徵渠等於檢察官偵
    查中為陳述時，並無任何遭受外力不當干涉之顯不可信之情
    況，況被告及辯護人於本院審理時，亦無具體指陳該等證述
    作成時，有何外在環境及情況足以影響證人證述之任意性及
    真實性，而有何顯有不可信之情況者，再者該等證人均未經
    被告、辯護人聲請調查，要屬反對詰問權之放棄，故各該證
    人於偵訊時之證述，均堪認有證據能力。
二、刑事訴訟法第159條之4規定，可作為證據之文書有：一除顯
    有不可信之情況外，公務員職務上製作之紀錄文書、證明文
    書。二除顯有不可信之情況外，從事業務之人於業務上或通
    常業務過程所須製作之紀錄文書、證明文書。三除前二款之
    情形外，其他於可信之特別情況下所製作之文書。而該法條
    第2 款所稱從事業務之人於業務上或通常業務過程所須製作
    之紀錄文書、證明文書，因係於通常業務過程不間斷、有規
    律而準確之記載，且大部分紀錄係完成於業務終了前後，無
    預見日後可能會被提供作為證據之不實登載動機，不實之可
    能性小，除非該等紀錄文書或證明文書有顯然不可信之情況
    ，否則有承認其為證據之必要；因此，採取上開文書作為證
    據，應注意該文書之製作，是否係於例行性之業務過程中，
    基於觀察或發現而當場或即時記載之特徵，查卷附之行動電
    話門號之通聯調閱查詢單，係電信業者依申請人申辦門號時
    所登記之身分資料而登錄，僅用以識別門號申請人之人別；
    而通聯紀錄則係由各家電信業者為計算電話通話費用，而以
    電信業者管控之電腦設備逐筆紀錄通話門號之通話日期、時
    間長短、通話對方門號（即發話方、受話方與發簡訊）、通
    話地點所在之最近基地台位置等。則上開門號通聯調閱查詢
    單及通聯紀錄，顯非為訴訟上之特定目的而製作，而係屬於
    通常業務過程中不間斷之規律性、機械性記載，自屬於從事
    業務之人於業務上或通常業務過程所須製作之紀錄文書，經
    查亦無顯不可信之情況，故本件通聯紀錄自應具有證據能力
    。
三、再按刑事訴訟法第165條之1第2 項：「錄音可為證據者，審
    判長應以適當之設備，顯示聲音，使當事人、代理人、辯護
    人或輔佐人辨認或告以要旨」，乃就新型態證據之開示、調
    查方法而為之規定；所謂「以適當之設備，顯示」，通常以
    勘驗為之，重在辨別錄音聲音之同一性，兼及錄音內容之真
    實性。偵查犯罪機關依法定程序監聽之錄音，應認該監聽所
    得之錄音帶，始屬調查犯罪所得之證據，但依據監聽錄音結
    果予以翻譯而製作之通訊監察譯文，乃該監聽錄音內容之顯
    示，此為學理上所稱之派生證據，屬於文書證據之一種。此
    於被告或訴訟關係人對其譯文之真實性發生爭執或有所懷疑
    時，法院固應依刑事訴訟法第165條之1第2 項規定勘驗該監
    聽之錄音帶踐行調查證據之程序，以確認該錄音聲音是否為
    本人及其內容與通訊監察譯文之記載是否相符；然如被告或
    訴訟關係人對其監聽錄音之譯文真實性並不爭執，顯無辨認
    其錄音聲音之調查必要性。是法院於審判期日就此如已踐行
    提示通訊監察譯文供當事人辨認或告以要旨，使其表示意見
    等程序並為辯論者，其所為之調查證據程序即無不合。縱未
    勘驗該監聽錄音帶，亦不能謂有同法第379 條第10款所稱應
    於審判期日調查之證據未予調查之違法（最高法院96年度臺
    上字第1869號判決意旨參照）。查上開通訊監察既係依法定
    程序所為，則基於該通訊監察所取得之監聽電話錄音，暨司
    法警察依據該監聽電話錄音而製作之通訊監察紀錄譯文，因
    其取得程序並無違法，通訊監察過程既已符合法定程序，即
    非傳聞，而該等通訊監察察譯文復經法院踐行證據調查程序
    ，則該等譯文堪認有證據能力，本院自得採為認定事實之證
    據。
四、卷附之刑案現場照片、扣案物品照片等，均係屬機械性紀錄
    特徵，也就是認識對象的是照相機及攝影機鏡頭，透過機械
    鏡頭形成的畫面映寫入膠卷、光碟片或以數位方式存入特定
    設備內（如記憶卡），然後還原於照相紙及播放設備上，故
    照相中及監視器錄影光碟畫面與光碟翻拍相片中均不含有人
    的供述要素，在現實情形與作為傳達結果的攝影、照相，在
    內容上的一致性是透過機械的正確性來加以保障的，在攝影
    、照相中，並不存在人對現實情形的知覺、記憶，在表現時
    經常可能發生的錯誤（如知覺的不準確、誤差及記憶隨時間
    推移而發生的變化），故照相及攝影光碟畫面與翻拍照片當
    然是非供述證據，並無傳聞法則之適用，本案卷附之刑案現
    場照片、扣案物品照片等既係透過攝影機、相機拍攝後經播
    放、洗印所得，且與本案犯罪事實均具有關聯性，而被告及
    辯護人對於卷內所附之上揭照片亦均未主張係執法人員違法
    取得，經查又無不得作為證據之事由，依法自得作為證據，
    而有證據能力（最高法院97年度臺上字第3854號判決意旨參
    見）。
五、現行刑事訴訟法並無關於指認犯罪嫌疑人、被告（下稱：犯
    罪嫌疑人）程序之規定，如何經由被害人、檢舉人或目擊證
    人以正確指認犯罪嫌疑人，自應依個案之具體情形為適當之
    處理。依法務部及內政部警政署於90年5月、8月分別頒布之
    「法務部對於指認犯罪嫌疑人程序要點」、「人犯指認作業
    要點」及「警察機關實施指認犯罪嫌疑人程序要領」中之規
    定，於偵查過程中指認犯罪嫌疑人，係採取「選擇式」列隊
    指認，而非一對一「是非式的單一指認」；供選擇指認之數
    人在外形上不得有重大的差異；實施照片指認，不得以單一
    相片提供指認，並避免提供老舊照片指認；指認前應由指認
    人先陳述嫌疑人的特徵、不得對指認人進行誘導或暗示等程
    序，固可提高指認的正確度，以預防指認錯誤之發生。然指
    認之程序，固須注重人權之保障，亦需兼顧真實之發現，確
    保社會正義實現之基本目的。法院就偵查過程中所實行之第
    一次指認（禁止重覆指認），應綜合指認人於案發時所處之
    環境，是否足資認定其確能對犯罪嫌疑人觀察明白、認知犯
    罪行為人行為之內容，該事後依憑個人之知覺及記憶所為之
    指認是否客觀可信，而非出於不當之暗示等事項，為事後審
    查，並說明其認定指認有無證據能力之理由。倘指認過程中
    所可能形成之記憶污染、誤導判斷，均已排除，且其目擊指
    認亦未違背通常一般日常生活經驗之定則或論理法則，指認
    人於審判中，並已依人證之調查程序，陳述其出於親身經歷
    之見聞所為指認，並依法踐行詰問之程序，而非單以指認人
    之指認為論罪之唯一依據，自不得僅因指認人之指認程序與
    上開要點（領）規範未盡相符，遽認其無證據能力（最高法
    院98年度台上字第830 號判決意旨參照）。本件有關證人陳
    祐振、陳倍誼、劉伶惠、賴靜萓、林瑞宗、溫胤禎等人於警
    局偵查過程中指認犯罪嫌疑人，既係採取「選擇式」列隊指
    認，而非一對一「是非式的單一指認」，是有關證人陳祐振
    、陳倍誼、劉伶惠、賴靜萓、林瑞宗、溫胤禎等人於警局所
    為之指認犯罪嫌疑人紀錄表當然具有證據能力。
六、按現行刑事訴訟法關於「鑑定」之規定，除選任自然人充當
    鑑定人外，另設有囑託機關鑑定制度。依同法第198條、第2
    08條之規定，不論鑑定人或鑑定機關、團體，固均應由法院
    、審判長、受命法官或檢察官視具體個案之需要而為選任、
    囑託，並依第206 條之規定，提出言詞或書面報告，始符合
    同法第159條第1項所定得作為證據之「法律有規定」之情形
    ，否則所為之鑑定，仍屬傳聞證據。然於司法警察機關調查
    中之案件，為因應實務上，或因量大、或有急迫現實需求，
    併例行性當然有鑑定之必要者，例如毒品之種類與成分、尿
    液之毒品反應，或者槍彈有無殺傷力等鑑定，基於檢察一體
    原則，得由該管檢察長對於轄區內之案件，以事前概括選任
    鑑定人或囑託鑑定機關、團體之方式，俾便轄區內之司法警
    察官、司法警察對於調查中之此類案件，得即時送請先前已
    選任之鑑定人或囑託之鑑定機關、團體實施鑑定，以求時效
    。是此種由檢察機關概括選任鑑定人或概括囑託鑑定機關、
    團體，再轉知司法警察官、司法警察於調查犯罪時參考辦理
    之作為，法無明文禁止，係為因應現行刑事訴訟法增訂傳聞
    法則及其例外規定之實務運作而為。此種由司法警察官、司
    法警察依檢察官所概括選任之鑑定人或囑託鑑定機關、團體
    所為之鑑定結果，與檢察官選任或囑託為鑑定者，性質上並
    無差異，同具有證據能力（最高法院96年度臺上字第2860號
    判決要旨參照）。是以卷附中山醫學大學附設醫院檢驗科藥
    物檢測中心尿液檢驗報告、行政院衛生署草屯療養院草療鑑
    字第0991200022號鑑定書、法務部調查局濫用藥物實驗室99
    年12月3日調科壹字第09923026880號鑑定書、法務部調查局
    濫用藥物實驗室99年12月3日調科壹字第09923026940號鑑定
    書、法務部調查局濫用藥物實驗室99年12月29日調科壹字第
    09923028860號鑑定書、內政部警政署刑事警察局100年4月2
    8日刑鑑字第1000039625 號鑑定書（見臺灣臺中地方法院檢
    察署99年度偵字第25415 號偵查卷宗第118、120、133、140
    、144頁、本院100年度訴字第813號卷第34 頁），依據刑事
    訴訟法第159條之立法理由及同法第206條規定，均係由專業
    機關人員本於其專業知識及儀器所作成，揆諸前開說明，自
    均具有證據能力。
七、99年11月4 日因臺灣臺中地方法院檢察署簽發拘票，由臺中
    市政府警察局第六分局員警執行拘提時，經被告簽名同意後
    ，在停放於高雄市○○區○○路59號與美興路口之7-11便利
    超商前其所駕駛之車牌號碼M9－9111號自小客車內，扣案之
    第一級毒品海洛因11包、第二級毒品甲基安非他命4包、NOK
    IA行動電話1支（序號：000000000000000號、內含門號0000
    000000號門號卡1張）、附掛門號0000000000號行動電話1支
    （含門號卡1張）、殘渣袋13個，及在被告位於高雄市○○
    區○○路280之2號3樓C室居所，扣案之第一級毒品海洛因8
    包、第二級毒品甲基安非他命9包、塑膠盒1個、殘渣袋6個
    ，並非供述證據，而無傳聞法則之適用。且此等扣案物品乃
    警方依刑事訴訟法第130條及第131條之1之規定所為搜索，
    係依法定程式合法所扣得，且與本件案情具有關聯性，故有
    證據能力。
八、按刑事訴訟法第159條之5第2 項所定：「當事人、代理人或
    辯護人於法院調查證據時，知有第159條第1項不得為證據之
    情形，而未於言詞辯論終結前聲明異議者，視為有前項之同
    意。」乃係基於證據資料愈豐富，愈有助於真實發現之理念
    ，酌採當事人進行主義之證據處分權原則，並強化言詞辯論
    主義，透過當事人等到庭所為之法庭活動，在使訴訟程序順
    暢進行之要求下，承認傳聞證據於一定條件內，得具證據適
    格。此種「擬制同意」，因與同條第1 項之明示同意有別，
    實務上常見當事人等係以「無異議」或「沒有意見」表示之
    ，斯時倘該證據資料之性質，已經辯護人閱卷而知悉，或自
    起訴書、判決書之記載而了解，或偵、審中經檢察官、審判
    長、受命法官、受託法官告知，或被告逕為認罪答辯或有類
    似之作為、情況，即可認該相關人員於調查證據之時，知情
    而合於擬制同意之要件（最高法院96年度臺上字第4174號判
    決意旨參見）。經查檢察官、被告及辯護人對於本案卷內其
    餘相關供述之證據能力，於本院準備程序中均表示沒有意見
    等語，且檢察官、被告及辯護人就上述證據資料，並未就有
    合於刑事訴訟法第159條第1項不得為證據之情形於本院言詞
    辯論終結前聲明異議，而上述證人之證述、文書卷證資料亦
    經本院於審理期日逐一提示、朗讀，並告以要旨，本院復審
    酌相關證人證述筆錄製成、文書卷證資料取得，並無證據顯
    示有何違背程序規定情事，亦認為以之作為證據應屬適當，
    揆諸前開規定，爰依刑事訴訟法第159條之5規定，均認有證
    據能力。
貳、認定犯罪事實所憑之證據及理由：
一、被告張志豪對於上開犯罪事實於警詢、偵查、本院準備程序
    及審理時，均自白不諱並為認罪之表示（見臺中市警察局第
    六分局中分六警偵字第0990038027號刑案偵查卷宗第10至12
    頁、上開偵字第25415號卷第19至22、80至82、87、88、125
    、126頁、臺中市政府警察局太平分局中市太警偵字第HＺ000
    0000000號刑案偵查卷宗第2、3頁、本院100年度訴字第813
    號卷第21頁、100年度訴字第1069號卷第18頁背面、本院100
    年7月25日審判筆錄）；另（一）犯罪事實欄一、如附表一
    編號1所示部分，並據證人顧智文於偵訊時證述明確（見臺
    灣臺中地方法院檢察署100年度偵字第3226號偵查卷宗第20
    、21頁）；（二）犯罪事實欄一、如附表一編號2、3所示部
    分，並據證人溫胤禎於警詢及偵訊時證述明確（見上開他字
    第4346號卷第6、13頁、太平分局警卷第4至6頁），且有職
    務報告、被告所使用之行動電話門號0000000000號通聯分析
    、申請人資料、雙向通聯紀錄、證人溫胤禎持用之行動電話
    門號00 00000000號申請人資料、證人溫胤禎指認被告之指
    認犯罪嫌疑人紀錄表、臺灣南投地方法院檢察署檢察官99年
    度毒偵字第888號、臺灣南投地方法院99年度訴字第625號證
    人溫胤禎施用毒品案件起訴書及刑事判決書在卷可憑（見上
    開他字第4346號卷第24至26、31至33頁、太平分局警卷第7
    頁、偵字第3226號卷第24至27頁）；（三）犯罪事實欄一、
    如附表一編號4、5所示部分，並據證人陳倍誼於警詢、偵訊
    時、證人蘇松柏於偵訊時均證述明確（見上開第六分局警卷
    第48至50頁、偵字第25415號卷第33、34、37、38頁），且
    有證人陳倍誼指認被告之指認犯罪嫌疑人紀錄表、被告所使
    用之行動電話門號0000000000號與證人陳倍誼所使用之行動
    電話門號0000000000號通訊監察譯文在卷可憑（見上開第六
    分局警卷第54、59頁）；（四）犯罪事實欄一、如附表一編
    號6所示部分，並據證人陳祐振於警詢及偵訊時證述明確（
    見上開第六分局警卷第33、35頁），且有證人陳祐振指認被
    告之指認犯罪嫌疑人紀錄表在卷可憑（見上開第六分局警卷
    第37頁）；（五）犯罪事實欄一、如附表一編號7、9、10所
    示部分，並據證人賴靜萓於警詢及偵訊時證述明確（見上開
    第六分局警卷第71至74頁、偵字第25415號卷第59至62頁）
    ，且有證人賴靜萓指認被告之指認犯罪嫌疑人紀錄表、被告
    所使用之行動電話門號0000000000號與證人賴靜萓所使用之
    行動電話門號0000000000號通訊監察譯文在卷可憑（見上開
    第六分局警卷第76至79頁），此外，復有被告用以供聯絡販
    賣毒品所用如附表二編號4所示之NOKIA行動電話1支（序號
    ：000000000000000號、內含門號0000000000號門號卡1張）
    扣案可資佐證；（六）犯罪事實欄一、如附表一編號11所示
    部分，並據證人林瑞宗於警詢及偵訊時證述明確（見上開第
    六分局警卷第82、83頁、偵字第25415號卷第59、62、63頁
    ），且有證人林瑞宗指認被告之指認犯罪嫌疑人紀錄表、被
    告所使用之行動電話門號0000000000號與證人林瑞宗所使用
    之行動電話門號0000000000號通訊監察譯文在卷可憑（見上
    開第六分局警卷第84、86頁），此外，復有被告用以供聯絡
    販賣毒品所用如附表二編號5所示之附掛門號0000000000號
    行動電話1支（含門號卡1張）扣案可資佐證；（七）犯罪事
    實欄一、如附表一編號8、12所示部分，並據證人劉伶惠於
    警詢及偵訊時證述明確（見上開第六分局警卷第61至64頁、
    偵字第25415號卷第75至77頁），且有證人劉伶惠指認被告
    之指認犯罪嫌疑人紀錄表、被告所使用之行動電話門號0000
    000000號與證人劉伶惠所使用之行動電話門號0000000000號
    通訊監察譯文、證人劉伶惠施用毒品案件之中山醫學大學附
    設醫院檢驗科藥物檢測中心尿液檢驗報告、扣案毒品之行政
    院衛生署草屯療養院草療鑑字第0991200022號鑑定書、法務
    部調查局濫用藥物實驗室99年12月29日調科壹字第09923028
    860號鑑定書、臺灣臺中地方法院檢察署99年度偵字第18214
    號起訴書在卷可憑（見上開第六分局警卷第66至69頁、偵字
    第25415號卷第118、120、144頁、臺灣臺中地方法院檢察署
    99年度毒偵字第4189號偵查卷宗第42頁後），此外，復有被
    告用以供聯絡販賣毒品所用如附表二編號4、5所示之行動電
    話2支、附表二編號6所示之物扣案可資佐證，而附表二編號
    1所示之扣案物品，經送法務部調查局濫用藥物實驗室檢驗
    結果，檢驗出第一級毒品海洛因成分（合計驗餘淨重41.71
    公克，空包裝總重6.54公克），另如附表二編號2所示之扣
    案物品，經送內政部警政署刑事警察局鑑定結果，檢驗出第
    二級毒品甲基安非他命成分（合計驗餘淨重78.65公克，空
    包裝總重5.28公克），有法務部調查局濫用藥物實驗室99年
    12月3日調科壹字第09923026880號鑑定書、內政部警政署刑
    事警察局100年4月28日刑鑑字第1000039625號鑑定書各1紙
    附卷可憑（見上開偵字第25415號卷第133頁、本院訴字第81
    3號卷第34頁）。
二、按聯絡毒品買賣、交付毒品、收取毒品買賣價金等行為，均
    屬販賣毒品罪構成要件事實之部分行為，苟有參與其事，即
    係實行犯罪行為，自應負販賣毒品罪責（最高法院97年度台
    上字第1439號判決意旨參照），可知毒品交易時間、交易地
    點、金額數量之磋商，及毒品之實際交付收取現款，均係構
    成販賣毒品海洛因、甲基安非他命罪之重要核心行為。而我
    國查緝毒品交易之執法甚嚴，對於販賣海洛因、甲基安非他
    命科以重度刑責。販賣海洛因、甲基安非他命係違法行為，
    非可公然為之，亦無公定價格，且容易分裝、增減份量，而
    買賣之價格，可能隨時依交易雙方關係之深淺、購毒者之資
    力、需求量及對行情之認知、毒品來源是否充裕、查緝是否
    嚴謹、購毒者被查獲後供出購買對象之可能風險等情形，而
    異其標準，非可一概而論，從而販賣之利得，除被告就販賣
    之價量俱臻明確供述外，委難察得實情，然販賣之人從價差
    或量差中牟利之方式雖異，其意圖營利之販賣行為則無二致
    。而毒品危害防制條例所處罰之「販賣」毒品罪，所著重者
    為在主觀上有藉以牟利之惡性，及對毒品之擴散具有較有償
    或無償轉讓行為更嚴重之危害性，被告「營利」之意圖係從
    客觀之社會環境、情況及證人、物證等資料，依據證據法則
    綜合研判認定；衡諸毒品海洛因、甲基安非他命量微價高，
    且為政府嚴格查緝之違禁物，販賣海洛因為最輕本刑為無期
    徒刑之重罪，販賣甲基安非他命則最輕本刑7年以上有期徒
    刑之罪，凡販賣毒品者，茍無利益可圖，應無甘冒被他人供
    出來源或遭檢警查緝法辦之危險而平價供應無何交情可言之
    他人施用之理，因此其販入之價格必較出售之價格低廉，或
    以同一價格販賣而減少毒品之份量，而有從中賺取買賣價差
    牟利之意圖及事實，應屬合理之認定。從而，被告自承有自
    「嫂子」之翁雅芬處購得第一級毒品海洛因、自楊嘉芳處購
    得第二級毒品甲基安非他命，且與上開證人間，亦均有一手
    交錢一手交貨（毒品）之事實，業經調查屬實，考量社會大
    眾均知買賣毒品係非法行為之客觀社會環境，並依據上開積
    極證據及經驗法則綜合研判，倘無差額利潤可圖，衡情被告
    應不致於甘冒罹犯重典之風險，無端平白交付毒品，是以被
    告應有營利之意圖及事實，應堪認定。
三、綜上所述，被告犯行洵堪認定，應依法論罪科刑。
參、論罪科刑之理由：
一、查海洛因、甲基安非他命係毒品危害防制條例第2條第2項第
    1、2款所規定之第一級、第二級毒品，不得非法持有、販賣
    。本件並無證據證明被告於購入第一級毒品海洛因、第二級
    毒品甲基安非他命時即有販出之意圖，故核被告所為係犯毒
    品危害防制條例第4條第1項、第2項之販賣第一級毒品罪、
    第二級毒品罪（各次所犯之罪名詳如附表一編號1至12所示
    ）。被告販賣第一級毒品海洛因、第二級毒品甲基安非他命
    時而持有第一級毒品海洛因、第二級毒品甲基安非他命之低
    度行為，應為販賣之高度行為所吸收，均不另論罪。就附表
    一編號7部分，被告與綽號「多歲仔」之成年男子，有犯意
    聯絡及行為分擔，應論以共同正犯。被告所為如附表一編號
    1 、2、3、10、12部分即同時販賣第一級毒品海洛因、第二
    級毒品甲基安非他命予證人顧智文、溫胤禎、賴靜萓、劉伶
    惠，均係一行為觸犯毒品危害防制條例第4條第1項、第2項
    之販賣第一級、第二級毒品罪，各應依刑法第55條想像競合
    犯之規定，從一重論以販賣第一級毒品罪。
二、按數行為於同時同地或密切接近之時地實施，侵害同一之法
    益，各行為之獨立性極為薄弱，依一般社會健全觀念，在時
    間差距上，難以強行分開，在刑法評價上，以視為數個舉動
    之接續施行，合為包括之一行為予以評價，較為合理，則屬
    接續犯，而為包括之一罪（最高法院86年台上字第3295號判
    例可資參照）。本件被告於如附表一編號1至12所示之時、
    地販賣毒品，每次在時間及地點差距上，可以分開，在刑法
    評價上，各具獨立性，各次行為皆可單獨成立犯罪，顯非於
    同時同地或密切接近之時地實施犯罪之接續犯。另所謂集合
    犯，係指依一般社會通念，特定犯罪行為具有反覆實施之特
    性，立法者於制定刑罰法律之初，亦已認知該種行為類型之
    反覆性，而有意藉由法條中客觀構成要件之行為要素，含括
    上開具有反覆實施特性之數個犯罪行為，仍僅接受一次刑法
    之評價為已足。而販賣毒品罪，不論行為人或為零星偶一為
    之，或不間斷為之，其於行為終了時，即已達營利之目的，
    自難認立法者於制定刑罰法律之初，已認知販賣毒品行為必
    屬具反覆性之犯罪，且有意藉由法條中客觀構成要件之行為
    要素，含括上開具有反覆實施特性之數個犯罪行為。況依94
    年2月2日總統令修正公布，並自95年7月1日施行之刑法，其
    修正既依據「刑罰公平原則」之考量，刪除有關連續犯之規
    定，並將含有連續犯性質之常業犯一併全數刪除（參見刑法
    修正草案總說明），則再以集合犯之概念評價多數販賣毒品
    之行為，即有不當。準此，本件被告如附表一編號1至12所
    示多次販賣毒品之行為，當無論以接續犯或集合犯之餘地，
    此時則應回歸一般刑法上行為單、複數之認定，而予論罪科
    刑，較稱妥適。是被告所犯如附表編號1至12所示販賣毒品
    各罪間，犯意各別，行為互殊，應予分論併罰。
三、被告所犯本件販賣第二級毒品各罪，供出毒品來源為楊嘉芳
    ，並因由臺中市政府警察局第六分局查獲楊嘉芳，此有該局
    100年4月19日中市警六分偵字第1000012123號函所附之職務
    報告存卷可查（見本院100年度訴字第813號卷第26頁），是
    被告已供出第二級毒品來源，並因而查獲楊嘉芳，就其所犯
    販賣第二級毒品罪即如附表一編號4、5、11部分均依毒品危
    害防制條例第17條第1項之規定，減輕其刑。另被告辯稱有
    供出販賣第一級毒品海洛因來源係翁雅芬，惟經本院函詢查
    獲單位即臺中市政府警察局第六分局，經該分局函覆稱該分
    局對被告實施通訊監察時，已由通訊監察中得知被告之第一
    毒品來源為翁雅芬，並對翁雅芬實施通訊監察，翁雅芬涉嫌
    販毒案件非被告所供述而查獲，此有該分局上開函附之職務
    報告附卷可稽（見本院上開813號卷第26頁），是本件就被
    告販賣第一級毒品部分，無法依毒品危害防制條例第17條第
    1項規定減輕其刑，併此說明。
四、被告於偵查及審判中自白本件販賣第一級毒品海洛因、第二
    級毒品甲基安非他命之犯罪事實，就被告所犯如附表編號1
    至12所示之罪，均依毒品危害防制條例第17條第2項規定減
    輕其刑。併就附表一編號4、5、11部分遞減輕其刑。
五、再有無刑法第59條酌減其刑之適用，應就被告犯罪行為時之
    情狀為觀察，尚難因其在犯罪後，另有類如自首、自白或供
    出毒品來源因而查獲等法定減輕其刑或免除其刑之事由，即
    反推無刑法第59條之適用，否則將有違刑法第62條鼓勵被告
    自新，以及毒品危害防制條例第17條「為有效破獲上游之製
    造、販賣、運輸毒品組織，鼓勵毒販供出毒品來源之上手，
    有效推展斷絕供給之緝毒工作，對查獲之毒販，供出毒品來
    源，因而破獲者，修正為應減輕其刑或免除其刑。又為使製
    造、販賣或運輸毒品案件之刑事訴訟程序儘早確定，鼓勵被
    告自白認罪，開啟其自新之路，對製造、販賣或運輸毒品罪
    之被告於偵查及審判中均自白者，增列應減輕其刑之規定，
    採行寬厚之刑事政策」之立法意旨。況毒品危害防制條例第
    17條第2項之增訂，既出於採行寬厚之刑事政策，當無排除
    刑法第59條規定同時適用之理。本件被告有多次施用毒品之
    前科（見卷附臺灣高等法院被告前案紀錄表），並因而受觀
    察勒戒、強制戒治及判刑，其身染施用毒品之惡習，進而為
    本件販賣毒品之行為，究其原因當係肇於被告本身無法戒絕
    毒品，亦不知尋覓適當之機構協助導正，其販賣毒品之行為
    雖不可取，所得非多，相對於長期且大量販賣毒品之大毒梟
    ，其對社會治安及國民健康所造成之危害尚屬較輕，被告因
    一時失慮而觸犯重典，然刑罰除制裁之功能外，更寓有教育
    、感化之目的，使誤入歧途而有心改善者，能早日復歸社會
    ，是本件被告所犯各次販賣第一級毒品海洛因罪之情節，不
    免有情輕法重之情形，其犯罪情狀顯可憫恕，雖科以減其刑
    後之法定最低刑度仍嫌過重，爰依刑法第59條之規定就被告
    所犯販賣第一級毒品罪（即如附表一編號1、2、3、6、7、8
    、9、10、12）均酌減其刑，並分別遞減之。
六、爰審酌被告有多次犯罪前科之品性（參卷附臺灣高等法院被
    告前案紀錄表），其等明知海洛因、甲基安非他命係戕害人
    身心之毒品，為貪圖不法利益，竟販賣予他人施用，危害社
    會治安及國民健康，且販賣毒品為政府戮力查緝之罪，海洛
    因皆足以使施用者導致精神、性格異常，造成生命危險之生
    理成癮性及心理依賴性，且使購買者有時為購買海洛因、甲
    基安非他命而另起犯罪之心，惟念被告坦承犯行之犯後態度
    等一切情狀，分別量處如附表一編號1至12所示之刑，以資
    懲儆，並依法量定應執行之刑，兼勵自新。至檢察官就被告
    所犯販賣第一級毒品罪，具體求刑有期徒刑15年以上，然本
    院審酌上情，認就被告量處如主文所示之刑，已足資懲儆，
    檢察官上開具體求刑，尚屬過重，併予敘明。
七、沒收部分：
（一）扣案之第一級毒品海洛因19包（合計驗餘淨重41.71公克
      ，空包裝總重6.54公克，含包裝袋19個）、第二級毒品甲
      基安非他命13包（合計驗餘淨重78.65公克，空包裝袋重
      5.28公克，含包裝袋13個）及第一級毒品海洛因殘渣19包
      ，係被告販賣後所留之毒品，而海洛因、甲基安非他命之
      包裝袋均殘留有毒品成分，又鑑定單位鑑定毒品時，無論
      依何種方式分離，包裝袋內均會有極微量毒品殘留，是其
      無法析離，應整體視為毒品之一部分。又就該查獲之剩餘
      毒品，祗能於最後1次之販賣毒品罪宣告沒收銷燬，不得
      於各次販賣毒品罪均宣告沒收銷燬，是上開扣案之第一級
      毒品海洛因19包、第二級毒品甲基安非他命13包及第一級
      毒品海洛因殘渣袋19包，自應於被告於本案如附表一編號
      12 販賣第一級毒品海洛因罪之主刑項下宣告沒收銷燬之
      。
（二）按犯毒品危害防制條例第4條之販賣第一級或第二級毒品
      罪者，依同條例19條第1項規定，其因犯罪所得之物沒收
      之，如全部或一部不能沒收時，追徵其價額或以其財產抵
      償之（最高法院91年度臺上字第2419號、96年臺上字第23
      31號、第5551號、95年度臺上字第6051號判決意旨參照）
      。扣案之附掛門號0000000000、0000000000號之行動電話
      各1支（各含SIM卡1張）、塑膠盒1個，被告所有等情，據
      被告供陳在卷，復為被告分別聯絡販賣毒品及供分裝毒品
      ，以便販賣所用之物，應依毒品危害防制條例第19條第1
      項沒收（此部分既已扣案，而無全部或一部不能沒收情形
      ，亦無追徵其價額之問題）。門號0000000000號、000000
      0000號、0000000000號、0000000000號SIM卡4張，雖未扣
      案，然為被告所有，亦業據其供承在卷（見本院100年7月
      25日審判筆錄第10頁），為其分別聯絡販賣毒品所用之物
      ，亦依同條例第19第1項沒收，且因未扣案，如全部或一
      部不能沒收時，追徵其價額（詳細沒收情形，如附表一所
      示）。
（三）按毒品危害防制條例第19條第1項規定，犯販賣毒品罪者
      ，其犯罪所得之財物均沒收之，係採義務沒收主義，故販
      賣毒品所得之對價，不問其中成本若干，利潤多少，均應
      全部諭知沒收，貫徹政府查禁煙毒之決心，以符立法本旨
      ；又犯毒品危害防制條例第4條之販賣第一級或第二級毒
      品罪者，依同條例19條第1項規定，其因犯罪所得之物沒
      收之，如全部或一部不能沒收時，追徵其價額或以其財產
      抵償之，所稱因犯罪所得之物，自以實際所得者為限，苟
      無所得或尚未取得者，自無從為沒收及追繳或抵償之諭知
      （最高法院91年度臺上字第2419號、96年臺上字第2331號
      、第5551號判決意旨參照）。本件被告販賣第一級、第二
      級毒品之犯罪所得（均詳如附表一編號1至12所示），並
      未扣案，然依上開說明及毒品危害防制條例第19條第1項
      之規定，仍應予沒收，如全部或一部不能沒收時，則由被
      告財產抵償之。又為避免執行時發生重複沒收、抵償之情
      形，故各共同正犯之間係採連帶沒收主義，於裁判時諭知
      連帶沒收（最高法院97年台上字第53號刑事判決參照），
      是就其中犯罪所得3000元即如附表一編號7部分，就被告
      及共犯即綽號「多歲仔」之成年男子為連帶沒收之宣告，
      且如全部或一部不能沒收時，則由其等財產抵償之，附此
      敘明。
（四）至於其餘扣案之如附表二編號7所示之行動電話1支000000
      0000號（含SIM卡1張）及如附表二編號8所示之SIM卡4張
      ，均無法證明與本案被告被訴販賣第一級、第二級毒品有
      關，爰不另為沒收之諭知。
據上論斷，應依刑事訴訟法第299條第1項前段、毒品危害防制條
例第4條第1項、第2項、第17條第1項、第17條第2項、第18條第1
項、第19條第1項、刑法第11條、第28條、第55條、第51條第5款
、第59條判決如主文。
本案經檢察官李莉玲到庭執行職務。
中    華    民    國    100    年    8    月    8     日
                  刑事第四庭  審判長法  官  吳進發
                                    法  官  羅智文
                                    法  官  黃益茂
以上正本證明與原本無異。
如不服本判決應於收受送達後10日內向本院提出上訴書狀，並應
敘述具體理由；其未敘述上訴理由者，應於上訴期間屆滿後20日
內向本院補提理由書（均須按他造當事人之人數附繕本）「切勿
逕送上級法院」。
                                    書記官  蔡秋明
中    華    民    國    100    年    8    月    8     日
附錄本案論罪科刑法條全文：
毒品危害防制條例第4條第1項、第2項
製造、運輸、販賣第一級毒品者，處死刑或無期徒刑；處無期徒
刑者，得併科新臺幣2千萬元以下罰金。
製造、運輸、販賣第二級毒品者，處無期徒刑或7 年以上有期徒
刑，得併科新臺幣1千萬元以下罰金。
附表一：
┌─┬────┬─────┬───┬────────────┬───────────┐
│編│時    間│地  點    │購毒者│販賣毒品之方式          │罪  刑  及  沒  收    │
│號│        │          │      │                        │                      │
├─┼────┼─────┼───┼────────────┼───────────┤
│1 │99年5 月│臺中市五權│顧智文│顧智文以其所持用不詳號碼│張志豪犯販賣第一級毒品│
│  │中旬某日│路與大雅路│      │之行動電話與張志豪所持用│罪，處有期徒刑玖年。扣│
│  │        │口附近    │      │之行動電話門號0000000000│案之如表二編號6所示之 │
│  │        │          │      │號聯繫購買毒品之事宜後，│物沒收；未扣案之行動電│
│  │        │          │      │張志豪即於左列時間、地點│話門號0000000000號門號│
│  │        │          │      │交付第一級毒品海洛因、第│卡壹張沒收之，如全部或│
│  │        │          │      │二級毒品甲基安非他命各1 │一部不能沒收時，應追徵│
│  │        │          │      │小包（價值各5000元）予顧│其價額；未扣案之販賣第│
│  │        │          │      │智文，並向顧智文收受交易│一、二級毒品所得新臺幣│
│  │        │          │      │第一、二級毒品之價金共計│壹萬元沒收，如全部或一│
│  │        │          │      │1萬元。                 │部不能沒收時，以其財產│
│  │        │          │      │                        │抵償之。              │
├─┼────┼─────┼───┼────────────┼───────────┤
│2 │99年6 月│臺中市文心│溫胤禎│溫胤禎於99年6 月14日17時│張志豪犯販賣第一級毒品│
│  │14日17時│路與甘肅路│      │30分許，以其所持用之行動│罪，處有期徒刑玖年。扣│
│  │30分許後│口附近    │      │電話門號0000000000號與張│案之如附表二編號6所示 │
│  │某時    │          │      │志豪所持用之行動電話門號│之物沒收；未扣案之行動│
│  │        │          │      │0000000000號聯繫購買毒品│電話門號0000000000號門│
│  │        │          │      │之事宜後，張志豪即於左列│號卡壹張沒收之，如全部│
│  │        │          │      │時間、地點交付第一級毒品│或一部不能沒收時，應追│
│  │        │          │      │海洛因、第二級毒品甲基安│徵其價額；未扣案之販賣│
│  │        │          │      │非他命各1小包（價值各500│第一、二級毒品所得新臺│
│  │        │          │      │0 元）予溫胤禎，並向溫胤│幣壹萬元沒收，如全部或│
│  │        │          │      │禎收受交易第一、二級毒品│一部不能沒收時，以其財│
│  │        │          │      │之價金共計1萬元。       │產抵償之。            │
├─┼────┼─────┼───┼────────────┼───────────┤
│3 │99年7 月│臺中市三民│溫胤禎│溫胤禎以其所持用之行動電│張志豪犯販賣第一級毒品│
│  │21日11時│西路與美村│      │話門號0000000000號與張志│罪，處有期徒刑玖年。扣│
│  │許      │路口附近  │      │豪所持用之行動電話門號09│案之如附表二編號6所示 │
│  │        │          │      │00000000號聯繫購買毒品之│之物沒收；未扣案之行動│
│  │        │          │      │事宜後，張志豪即於左列時│電話門號0000000000號門│
│  │        │          │      │間、地點交付第一級毒品海│號卡壹張沒收之，如全部│
│  │        │          │      │洛因、第二級毒品甲基安非│或一部不能沒收時，應追│
│  │        │          │      │他命各1小包（價值共計4萬│徵其價額；未扣案之販賣│
│  │        │          │      │7000元）予溫胤禎，惟溫胤│第一、二級毒品所得新臺│
│  │        │          │      │禎僅先交付2萬7000 元予張│幣貳萬柒仟元沒收，如全│
│  │        │          │      │志豪。                  │部或一部不能沒收時，以│
│  │        │          │      │                        │其財產抵償之。        │
├─┼────┼─────┼───┼────────────┼───────────┤
│4 │99年8 月│臺中市西屯│蘇松柏│陳倍誼於99年8 月15日15時│張志豪犯販賣第二級毒品│
│  │15日15時│區○○路與│陳倍誼│38分許，以其所持用之行動│罪，處有期徒刑肆年。扣│
│  │44分許  │忠明路口水│      │電話門號0000000000號與張│案之如附表二編號6所示 │
│  │        │果攤附近  │      │志豪所持用之行動電話門號│之物沒收；未扣案之行動│
│  │        │          │      │0000000000號聯繫購買毒品│電話門號0000000000號門│
│  │        │          │      │之事宜後，俟蘇松柏騎乘機│號卡壹張沒收之，如全部│
│  │        │          │      │車搭載陳倍誼於左列時間到│或一部不能沒收時，應追│
│  │        │          │      │達左列地點，2 人即坐上張│徵其價額沒收，未扣案之│
│  │        │          │      │志豪所駕駛之車牌號碼M9－│販賣第二級毒品所得新臺│
│  │        │          │      │9111號深藍色自小客車，由│幣貳仟元沒收，如全部或│
│  │        │          │      │張志豪交付第二級毒品甲基│一部不能沒收時，以其財│
│  │        │          │      │安非他命1小包（價值2000 │產抵償之。            │
│  │        │          │      │元）予陳倍誼，並向陳倍誼│                      │
│  │        │          │      │收受交易毒品之價金2000元│                      │
│  │        │          │      │。                      │                      │
├─┼────┼─────┼───┼────────────┼───────────┤
│5 │99年9 月│臺中市中清│蘇松柏│陳倍誼以其所持用之行動電│張志豪犯販賣第二級毒品│
│  │初某日  │路麥當勞速│陳倍誼│話門號0000000000號與張志│罪，處有期徒刑肆年。扣│
│  │        │食店旁    │      │豪所持用之行動電話門號09│案之如附表二編號6所示 │
│  │        │          │      │00000000號聯繫購買毒品之│之物沒收；未扣案之行動│
│  │        │          │      │事宜後，蘇松柏即騎乘機車│電話門號0000000000號門│
│  │        │          │      │搭載陳倍誼至約定地點，而│號卡壹張沒收之，如全部│
│  │        │          │      │於左列時間，由張志豪交付│或一部不能沒收時，應追│
│  │        │          │      │第二級毒品甲基安非他命1 │徵其價額；未扣案之販賣│
│  │        │          │      │小包（價值2000元）予蘇松│第二級毒品所得新臺幣貳│
│  │        │          │      │柏，並向蘇松柏收受交易毒│仟元沒收，如全部或一部│
│  │        │          │      │品之價金2000元。        │不能沒收時，以其財產抵│
│  │        │          │      │                        │償之。                │
├─┼────┼─────┼───┼────────────┼───────────┤
│6 │99年9月7│臺中市中正│陳祐振│陳祐振以其所持用之行動電│張志豪犯販賣第一級毒品│
│  │日或8 日│路與中華西│      │話門號0000000000號與張志│罪，處有期徒刑捌年。扣│
│  │23時許  │路之高苑停│      │豪所持用之行動電話門號09│案之如附表二編號6所示 │
│  │        │車場外    │      │00000000號聯繫購買毒品之│之物沒收；未扣案之行動│
│  │        │          │      │事宜後，張志豪即於左列時│電話門號0000000000號門│
│  │        │          │      │間、地點交付第一級毒品海│號卡壹張沒收之，如全部│
│  │        │          │      │洛因1小包（毛重約0.2公克│或一部不能沒收時，應追│
│  │        │          │      │，價值2000元）予陳祐振，│徵其價額沒收，未扣案之│
│  │        │          │      │並向陳祐振收受交易毒品之│販賣第一級毒品所得新臺│
│  │        │          │      │價金2000元。            │幣貳仟元沒收，如全部或│
│  │        │          │      │                        │一部不能沒收時，以其財│
│  │        │          │      │                        │產抵償之。            │
├─┼────┼─────┼───┼────────────┼───────────┤
│7 │99年10月│臺中市西屯│賴靜萓│賴靜萓於99年10月11日16時│張志豪共同犯販賣第一級│
│  │11日22時│區○○路與│      │54分許至17時50分許間，以│毒品罪，處有期徒刑捌年│
│  │40分許  │西屯路口附│      │其所持用之行動電話門號09│。扣案之如附表二編號4 │
│  │        │近        │      │00000000號與張志豪所持用│、6 所示之物均沒收；未│
│  │        │          │      │之行動電話門號0000000000│扣案之販賣第一級毒品所│
│  │        │          │      │號聯繫購買毒品之事宜後，│得新臺幣仟元與綽號「│
│  │        │          │      │因張志豪不在臺中市，故委│多歲仔」之成年男子連帶│
│  │        │          │      │請具有販賣第一級毒品海洛│沒收，如全部或一部不能│
│  │        │          │      │因犯意聯絡之真實姓名年籍│沒收時，以其等財產抵償│
│  │        │          │      │不詳綽號「多歲仔」之成年│之。                  │
│  │        │          │      │男子代為交易，綽號「多歲│                      │
│  │        │          │      │仔」之成年男子即於左列時│                      │
│  │        │          │      │間、地點交付第一級毒品海│                      │
│  │        │          │      │洛因1小包（重量約八分之 │                      │
│  │        │          │      │一錢）予賴靜萓，並向賴靜│                      │
│  │        │          │      │萓收受交易毒品之價金3000│                      │
│  │        │          │      │元。                    │                      │
├─┼────┼─────┼───┼────────────┼───────────┤
│8 │99年10月│臺中市中港│劉伶惠│劉伶惠於99年10月19日14時│張志豪犯販賣第一級毒品│
│  │19日14時│路3 段統聯│      │12分許至14時45分許間，以│罪，處有期徒刑捌年。扣│
│  │45分許  │客運對面麥│      │其所持用之行動電話門號09│案之如附表二編號4、6所│
│  │        │當勞速食店│      │00000000號與張志豪所持用│示之物沒收；未扣案之販│
│  │        │旁        │      │之行動電話門號0000000000│賣第一級毒品所得新臺幣│
│  │        │          │      │號聯繫購買毒品之事宜後，│伍仟元沒收，如全部或一│
│  │        │          │      │張志豪即於左列時間、地點│部不能沒收時，以其財產│
│  │        │          │      │交付第一級毒品海洛因1 小│抵償之。              │
│  │        │          │      │包（重量約半錢，價值5000│                      │
│  │        │          │      │元）予劉伶惠，劉伶惠則當│                      │
│  │        │          │      │場先交付交易毒品價金2000│                      │
│  │        │          │      │元，後再於2 日後，在臺中│                      │
│  │        │          │      │市○○路沃夫旅館215 號房│                      │
│  │        │          │      │內，交付剩餘之3000元價金│                      │
│  │        │          │      │予張志豪。              │                      │
├─┼────┼─────┼───┼────────────┼───────────┤
│9 │99年10月│臺中市中正│賴靜萓│賴靜萓於99年10月19日17時│張志豪犯販賣第一級毒品│
│  │19日17時│路與中華西│      │2 分許，以其所持用之行動│罪，處有期徒刑捌年。扣│
│  │2 分許後│路「小新」│      │電話門號0000000000號與張│案之如附表二編號4、6所│
│  │某時    │麵攤附近  │      │志豪所持用之行動電話門號│示之物沒收；未扣案之販│
│  │        │          │      │0000000000號聯繫購買毒品│賣第一級毒品所得新臺幣│
│  │        │          │      │之事宜後，張志豪即於左列│壹仟元沒收，如全部或一│
│  │        │          │      │時間、地點交付第一級毒品│部不能沒收時，以其財產│
│  │        │          │      │海洛因1 小包（價值1000元│抵償之。              │
│  │        │          │      │）予賴靜萓，並向賴靜萓收│                      │
│  │        │          │      │受交易毒品之價金1000元。│                      │
├─┼────┼─────┼───┼────────────┼───────────┤
│10│99年10月│臺中市中正│賴靜萓│賴靜萓於99年10月21日3 時│張志豪犯販賣第一級毒品│
│  │21日3 時│路與中華西│      │12分許至3 時29分許間，以│罪，處有期徒刑玖年。扣│
│  │29分許至│路「小新」│      │其所持用之行動電話門號09│案之如附表二編號4、6所│
│  │3 時54分│麵攤附近  │      │00000000號與張志豪所持用│示之物沒收；未扣案之販│
│  │許間某時│          │      │之行動電話門號0000000000│賣第一、二級毒品所得新│
│  │        │          │      │號聯繫購買毒品之事宜後，│臺幣貳仟元沒收，如全部│
│  │        │          │      │張志豪即於左列時間、地點│或一部不能沒收時，以其│
│  │        │          │      │交付第一級毒品海洛因、第│財產抵償之。          │
│  │        │          │      │二級毒品甲基安非他命各1 │                      │
│  │        │          │      │小包（價值各為1000元）予│                      │
│  │        │          │      │賴靜萓，並向賴靜萓收受交│                      │
│  │        │          │      │易第一、二級毒品之價金共│                      │
│  │        │          │      │計2000元。              │                      │
├─┼────┼─────┼───┼────────────┼───────────┤
│11│99年10月│臺中縣豐原│林瑞宗│林瑞宗於99年10月27日18時│張志豪犯販賣第二級毒品│
│  │27日20時│市（現改制│      │54分許至19時39分許間，以│罪，處有期徒刑肆年。扣│
│  │許      │為臺中市豐│      │其所持用之行動電話門號09│案如附表二編號5、6所示│
│  │        │原區）星朝│      │00000000號與張志豪所持用│之物沒收；未扣案之販賣│
│  │        │7號房     │      │0000000000號聯繫購買毒品│第二級毒品所得新臺幣貳│
│  │        │          │      │之事宜後，張志豪即於左列│仟元沒收，如全部或一部│
│  │        │          │      │時間、地點交付第二級毒品│不能沒收時，以其財產抵│
│  │        │          │      │甲基安非他命1小包（價值 │償之。                │
│  │        │          │      │2000元）予林瑞宗，並向林│                      │
│  │        │          │      │瑞宗收受交易毒品之價金  │                      │
│  │        │          │      │2000元。                │                      │
├─┼────┼─────┼───┼────────────┼───────────┤
│12│99年11月│臺中市西屯│劉伶惠│劉伶惠於99年11月2日8時19│張志豪犯販賣第一級毒品│
│  │2日9時許│路與健行路│      │分許至8時26分許間，以其 │罪，處有期徒刑玖年。扣│
│  │        │口綽號「一│      │所持用之行動電話門號0931│案如附表二編號1、2、3 │
│  │        │千」之不詳│      │399329號與張志豪所持用之│所示之物均沒收銷燬、扣│
│  │        │姓名成年男│      │行動電話門號0000000000號│案如附表二編號4、6所示│
│  │        │子家中    │      │聯繫購買毒品之事宜後，張│之物均沒收；未扣案之販│
│  │        │          │      │志豪即於左列時間、地點交│賣第一、二級毒品所得新│
│  │        │          │      │付第一級毒品海洛因1 小包│臺幣捌仟元沒收，如全部│
│  │        │          │      │（重量約半錢，價值5000元│或一部不能沒收時，以其│
│  │        │          │      │）及第二級毒品甲基安非他│財產抵償之。          │
│  │        │          │      │命1小包（重量約1錢，價值│                      │
│  │        │          │      │3000元）予劉伶惠，劉伶惠│                      │
│  │        │          │      │則當場先交付交易第一、二│                      │
│  │        │          │      │級毒品價金共計8000元予張│                      │
│  │        │          │      │志豪。                  │                      │
└─┴────┴─────┴───┴────────────┴───────────┘
附表二：
┌─┬────────────┬──────────────────┐
│編│ 扣   案   物   名   稱 │備                                註│
│號│                        │                                    │
├─┼────────────┼──────────────────┤
│1 │第一級毒品海洛因19包（合│在高雄市○○區○○路59號與美興路口之│
│  │計驗餘淨重41.71公克，空 │7-11便利超商前，張志豪所駕駛之車牌號│
│  │包裝總重6.54公克，含包裝│碼M9－9111號自小客車內扣得11包；另於│
│  │袋19個 ）               │張志豪位於高雄市○○區○○路280之2號│
│  │                        │3樓C室之居所扣得8包。               │
├─┼────────────┼──────────────────┤
│2 │甲基安非他命13包（合計驗│在高雄市○○區○○路59號與美興路口之│
│  │餘淨重78.65伍公克，空包 │7-11便利超商前，張志豪所駕駛之車牌號│
│  │裝總重5.28公克，含包裝袋│碼M9－9111號自小客車內扣得4包；另於 │
│  │13個 ）                 │張志豪位於高雄市○○區○○路280之2號│
│  │                        │3樓C室之居所扣得9包。               │
├─┼────────────┼──────────────────┤
│3 │殘渣袋拾玖個            │在高雄市○○區○○路59號與美興路口之│
│  │                        │7-11便利超商前，張志豪所駕駛之車牌號│
│  │                        │碼M9－9111號自小客車內扣得13個；另於│
│  │                        │張志豪位於高雄市○○區○○路280之2號│
│  │                        │3樓C室之居所扣得6個。               │
├─┼────────────┼──────────────────┤
│4 │NOKIA 行動電話壹支（序號│在高雄市○○區○○路59號與美興路口之│
│  │：000000000000000 號、內│7-11便利超商前，張志豪所駕駛之車牌號│
│  │含門號0000000000號門號卡│碼M9－9111號自小客車內扣得。        │
│  │壹張）                  │                                    │
├─┼────────────┼──────────────────┤
│5 │附掛門號0000000000號行動│在高雄市○○區○○路59號與美興路口之│
│  │電話壹支（含門號卡壹張）│7-11便利超商前，張志豪所駕駛之車牌號│
│  │                        │碼M9－9111號自小客車內扣得。        │
├─┼────────────┼──────────────────┤
│6 │塑膠盒壹個              │在張志豪位於高雄市○○區○○路280之2│
│  │                        │號3樓C室之居所扣得。                │
├─┼────────────┼──────────────────┤
│7 │附掛門號0000000000號行動│在高雄市○○區○○路59號與美興路口之│
│  │電話壹支（含門號卡壹張）│7-11便利超商前，張志豪所駕駛之車牌號│
│  │                        │碼M9－9111號自小客車內扣得。        │
├─┼────────────┼──────────────────┤
│8 │門號0000000000號、門號09│在高雄市○○區○○路59號與美興路口之│
│  │00000000號、序號00000000│7-11便利超商前，張志豪所駕駛之車牌號│
│  │15890號、序號00000000000│碼M9－9111號自小客車內扣得。        │
│  │42號之門號卡共肆張      │                                    │
└─┴────────────┴──────────────────┘